# 融资租赁出租人初始直接费用的核算

提问人：rainy418 时间：2012-07-29 16:36:52
根据准则讲解：出租人发生的初始直接费用，应包括在应收融资租赁款的初始计量中，并减少租赁期内确认的收益金额。 但是在下面的例题中，开始将初始费用计入了“未实现融资收益和长期应收款——应收融资租赁款”后来又调整了出来，不是等于没计入吗？为什么要多次一举？
【例 22 － 7 】 20×6年 1 月 1 日 借：长期应收款——应收融资租赁款 910100 贷：银行存款10000 融资租赁固定资产 700000 未实现融资收益
200100 在本例中，融资租赁固定资产在租赁期开始日的账面价值正好与公允价值一致。如果账面价值高于或者低于公允价值，其差额应当计入当期损益，通过“营业外收入”或“营业外支出”科目核算。 在计算内含报酬率时已考虑了初始直接费用的因素，为了避免未实现融资收益高估，在初始确认时应对未实现融资收益进行调整，借“未实现融资收益”，贷“长期应收款——应收融资租赁款”。本例中： 借：未实现融资收益 10000 贷：长期应收款——应收融资租赁款 10000

回答人：chenyiwei
回复 rainy418 的帖子
1 、首先，由于未确认融资费用是长期应收款的备抵科目，因此该项调整不影响长期应收款的帐面价值。
2 、其次，该项初始直接费用应由出租人自己承担，并不是出租人可向承租人收回的，因此不构成未来租金现金流的组成部分。因此要通过后续的调整将长期应收款和未确认融资费用都调整到实际的状态。